# 陈版主及各位同仁，集团合并报表，子公司上市公司回购股份及注销如何处理？

提问人：lxch119 时间：2016-03-12 22:46:01
A集团公司，下属子公司B公司属于上市公司。 2015 年B公司从市场回购部分股票。 A集团在编制合并报表的时候，对子公司B公司回购的部分股票，如何处理？ 我的观点， 回购的股份，对应的净资产的份额，在A集团的合并报表层面做如下分录： 借：少数股东权益 贷：资本公积 上市公司回购股份，意味着少数股东权益份额的减少。 请教陈版，处理是否正确？请一并提供理论依据。 谢谢！

回答人：chenyiwei
在集团合并报表层面，视同本主体购买子公司少数股权处理，回购成本与回购的股权对应的该B公司于回购日的可辨认净资产账面价值份额的差额调整资本公积。